【裁判字號】    90,上訴,3271
【裁判日期】    900731
【裁判案由】    毒品危害防制條例
【裁判全文】
臺灣高等法院刑事判決                            九十年度上訴字第三二七一號
    上訴人即
    被      告  乙○○
    選任辯護人  蔡文生
                李靜怡
    上訴人即
    被      告  丙○○
右上訴人等因違反毒品危害防制條例等案件，不服臺灣士林地方法院九十年度訴字第
五八號，中華民國九十年七月三十一日第一審判決（起訴案號：臺灣士林地方法院檢
察署八十七年度偵字第五二八四號）提起上訴，本院判決如左：
    主  文
原判決關於乙○○連續販賣第二級毒品及定執行刑部分均撤銷。
乙○○販賣第二級毒品未遂，累犯，處有期徒刑伍年。扣案第二級毒品安非他命壹包
（驗餘淨重零點伍玖捌柒公克）沒收銷燬之。
其他上訴駁回。
乙○○前項駁回部分所處有期徒刑柒月與第二項所處有期徒刑伍年，應執行有期徒刑
伍年伍月。扣案第二級毒品安非他命壹包（驗餘淨重零點伍玖捌柒公克）沒收銷燬之
。
    事  實
一、乙○○於七十八年間犯有過失致死案件，經本院判處有期徒刑十月，在七十九年
    四月十九日執行完畢，於八十五年間有違反麻醉藥品管理條例，經臺灣基隆地方
    法院於八十五年四月一日以八十五年度易字第三０六號判處有期徒刑四月確定，
    而於八十五年五月十七日易科罰金執行完畢。丙○○前於七十九年間有違反漁業
    法、八十九年間有毒品危害防制條例等前科（不構成累犯）。
二、丙○○基於概括之犯意，自八十七年五月一日起至同年六月四日止，在渠位於臺
    北縣汐止市○○路一五七號四樓之住處，多次將其所有之第二級毒品安非他命無
    償提供予妻子王惠卿、同父異母之弟丁○○（二人所涉施用毒品犯行，經送觀察
    勒戒後，認無繼續施用傾向，均另案處分不起訴）施用。
三、乙○○基於無償轉讓第二級毒品安非他命之犯意，於八十七年六月四日下午一許
    ，在上址丙○○住處，由丙○○以其所有之施用毒品器具吸食器一個，乙○○提
    供施用所需之安非他命，二人以將安非他命置於上開吸食器內以火烤產生煙霧吸
    食之方法共同施用，而無償提供第二級毒品安非他命予丙○○（所涉施用毒品犯
    行，經送觀察勒戒後，因無繼續施用毒品傾向業經另案為不起訴處分）施用一次
    。乙○○復另行起意，基於販賣第二級毒品安非他命以獲利之意圖，於八十七年
    六月四日下午，接獲戊○○以呼叫器呼叫，經乙○○覆電聯絡洽定見面地點、時
    間進行交易後，乙○○即攜帶安非他命一包（採驗前重量為零點六一０三公克、
    驗餘淨重０‧五九八七公克），於同日下午六時四十分許，至雙方約定之臺北縣
    汐止市○○路華南銀行前，欲以三千元之代價販售該包安非他命予戊○○時，為
    埋伏員警查獲，因而未完成交易，嗣經警當場扣得乙○○所攜帶欲販賣予戊○○
    之安非他命一包後，復由乙○○帶同至上開丙○○住處，而查獲丙○○、王惠卿
    、丁○○、甲○○等人，並扣得丙○○所有之施用毒品器具吸食器乙個等物．而
    查悉上情。
四、案經臺北縣警察局汐止分局報告臺灣士林地方法院檢察署檢察官偵查起訴。
    理  由
甲、上訴駁回部分（乙○○被訴轉讓第二級毒品、丙○○被訴連續轉讓第二級毒品部
    分）：
一、訊據上訴人即被告丙○○、乙○○均矢口否認右開犯行，被告丙○○辯稱：並未
    提供安非他命予王惠卿、丁○○施用，而係與丁○○、王惠卿三人共同出資並一
    起前往同案查獲之甲○○處購買云云。被告乙○○辯稱：被查獲當日僅係在丙○○住處，由丙○○提供吸食器而吸食安非他命，嗣因中間伊去上廁所，丙○○即
    自行取用安非他命吸食云云。惟查：
  (一)、被告乙○○轉讓第二級毒品安非他命部分：
    (1)、業據被告乙○○於警訊時供稱：「丙○○吸食安非他命是我所所提供的」「
        我提供安非他命，他提供吸食工具共同吸食」（臺灣士林地方法院檢署八十
        七年度偵字第五二八四號卷第六頁反面參照）；就此事實，亦據被告丙○○
        供稱：「查獲當天是我提供吸食器，被告乙○○提供毒品，他吸完去上洗手
        間，我就拿起來吸」「游來找我，他問我這裡是否方便，如果可以借我舒服
        一下，因他說要舒服一下，我就知道他的意思，之後我就拿出吸食器，他在
        吸用，我拿起來吸，僅只一次」（參原審卷第七十六、七十七頁）等語明確
        。
    (2)、被告乙○○於原審審理時，雖先後辯稱：「我進門時有看到詹在吸用，我並
        沒有拿給他吸」「我向他借吸食器，我在用，之後我去上廁所，他進來就把
        我沒用完的拿去用」「我剛好去上廁所，出來我已看到他在吸用了，那時他
        已吸完了，我見他吸用因是朋友關係，不好意思阻止他」「我人進去，看到
        他拿打火機點火要吸，當我走過去坐在他身旁時，他已吸完，將吸食器放在
        桌上」等語（原審九十年三月二十八日訊問筆錄參照）。然，被告二人本為
        舊識，亦相互知悉對方有吸毒之習性，茲被告丙○○既提供吸食毒品之場所
        及吸食器供被告乙○○吸食，則被告丙○○所吸食者自係乙○○轉讓而來，
        此核被告乙○○所稱「我去上廁所，他進來就把我沒用完的拿去用」「當我
        走過去坐在他身旁時，他已吸完」等情，均足以證明，其有提供安非他命予
        丙○○吸食之行為。
    (3)、被告乙○○於警訊自白前揭事實部分，既與事實無違，核堪採信。故被告乙○○於八十七年六月四日下午一時許，轉讓第二級毒品安非他命與被告丙○○一次之犯行已明確，其之後翻異前詞之所辯即不足採信。
  (二)、被告丙○○連續轉讓第二級毒品安非他命部分：
    １、關於轉讓安非他命予王惠卿部分：
      (1)、此部分業據證人即被告丙○○之妻王惠卿於警訊中供述詳明，且被告詹全
          安於偵查中自白不諱，堪認被告丙○○於偵查中所為自白可採。雖嗣後被
          告丙○○與其妻王惠卿於原審審理時均稱王惠卿所用安非他命係伊二人與
          丁○○三人共同出資購買云云，然其等所辯顯為護被告丙○○之詞，蓋
          依：
      I、王惠卿於警訊中稱：「我吸食安非他命是我先生丙○○提供給我」（臺
          灣士林地方法院檢察署八十七年度偵字第五二八四號卷第十四頁參照）；
          偵查中稱：「我和丙○○一同買，向甲○○買，有到甲○○家中去買，有
          時他會來我家，查獲當天沒買，查獲之前買過三、四次」「是我和我先生
          合資買的，我出五百、一千元」「我和他一起買的，他不在時我就拿來用
          」（同上卷第一００、一一０頁反面參照）；原審審理中稱：「是我們拿
          錢給丁○○去買回來，或甲○○拿過來賣」「我們三人都有出錢」「約一
          人一千元」「（你買過幾次？）超過二十次」（原審卷第七十一至七十二
          頁參照），之後卻稱「（何人去買？）我們一起去，當時我女兒已國中」
          「（有無其他人一起去？）丁○○也一起去」「（如何購買？）我們說買
          三千，一人出一千，回家再分」「（三人一起去，為何不分開買？）我們
          都一起買，我只想跟他們一起去」「（一起去買過幾次？）三、四次」（
          原審卷第一三八、一三九頁參照）。
      II、丙○○於偵查中稱：「她聽人說鼻子過敏吸有效，我拿給她吸，沒向她收
          錢」「（王惠卿吸的安非他命是否你給的？）不是，她自己拿去吸的」（
          臺灣士林地方法院檢察署八十七年度偵字第五二八四號卷第九十六頁反面
          、一一０頁參照）；原審審理中稱：「我與廖合資購買，我們一人出一千
          元」「（當時王惠卿的毒品何來？）我沒有提供，是我放著她自己拿去用
          」（原審卷第七十四、七十五頁參照）。
      III、據上供述，被告丙○○與王惠卿二人前於警訊、偵查中均未曾有共同購買
          之供述，雖原審以此質之被告丙○○，依其辯稱因當時檢察官並未就此詢
          問之所致，惟有關被告丙○○轉讓予丁○○部分，被告丙○○早於偵查中
          即執所謂共同出資購買為辯，顯見該所辯不足採信。又被告丙○○與廖泉
          華、王惠卿三人究係如何「合資」後再推由何人前往購買、「合資」購買
          次數等情，被告丙○○與證人丁○○就合資購買所集資金，被告丙○○於
          偵查及原審首次訊問時，均稱係由被告丙○○與丁○○每次各出資一千元
          ，由三人共同前往購買，或由販賣之人至丙○○住處交付，並未曾提及王
          惠卿有共同出資、共同前往購買之事，迄至原審訊問證人王惠卿供稱係與
          丙○○、丁○○三人共同出資各一千元，並一同前往購買後，被告丙○○
          始改稱有與王惠卿共同出資並一起前往購買之事（王惠卿於原審時雖另證
          稱：「是我們拿錢給丁○○去買回來，或甲○○拿過來賣」等語，然其所
          為證述與上開審理時所陳矛盾，顯屬飾卸之詞，委無足採）。況原審以既
          有「合資」之情，何以均由三人「共同」前往一節，被告丙○○答稱可購
          得份量不同云云，然經進一步訊以為何不一次購買三千元，但要求分成三
          包時，被告則以『不復記憶』應之，此與常情購買毒品者為恐為警查獲力
          求隱蔽，而推由部分之人前往購買，嗣後再分析應得部分之情大相迥異，
          依上得知被告丙○○與王惠卿為夫妻關係，於初訊時因未經深慮所陳者，
          較與事實相符，之後所為之陳述，即係互相護所為之供述而不足採信。
    ２、關於轉讓安非他命予丁○○部分：
      (1)、此部分事實，業經證人丁○○於警訊中供陳屬實，參以丁○○與被告詹全
          安為兄弟關係，往來密切，丁○○並無任意誣陷之動機。
      (2)、被告丙○○與丁○○雖於嗣後均供陳二人所施用安非他命係合資一起前往
          購買後再一起吸食云云，然常情合資購買，於購得後均相互分析應得部分
          自行保管，以利施用之便，本案被告丙○○與丁○○雖為兄弟，但住所非
          一，染毒之人焉有將自己所應得之毒品置於他人支配下，而陷己需用時於
          不定之理。
      (3)、況丁○○於本院審理時，已坦承被告丙○○曾拿安非他命給伊吸食，惟供
          稱僅一次而已，丁○○證稱：「警察問我丙○○有沒有拿安非他命給我吸
          食，我說有，只有一次而已」「第一次是兩人一起出錢合買的，只有一次
          是他免費拿給我吸的，那是還沒有住在他家以前的事，我去他家和他一起
          吸，住在他家以後共合買了二次」（本院九十年十二月十七日訊問筆錄參
          照）。
    ３、綜合上情，被告丙○○確有如事實欄所載轉讓第二級毒品安非他命予王惠卿
        、丁○○之犯行足堪認定。
二、核被告丙○○、乙○○二人，明知安非他命不得非法轉讓，仍非法轉讓他人施用
    之所為，係犯毒品危害防制條例第八條第二項之轉讓第二級毒品罪。被告二人非
    法持有安非他命之低度行為，應為非法轉讓之高度行為所吸收，不另論罪。被告
    丙○○多次轉讓毒品犯行，時間緊接，犯罪構成要件亦復相同，顯均係基於概括
    犯意反覆為之，為連續犯，應論以一罪並加重其刑。查被告乙○○於七十八年間
    犯有過失致死案件，經本院判處有期徒刑十月，在七十九年四月十九日執行完畢
    ，於八十五年間有違反麻醉藥品管理條例，經臺灣基隆地方法院於八十五年四月
    一日以八十五年度易字第三０六號判處有期徒刑四月確定，而於八十五年五月十
    七日易科罰金執行完畢之事實，有本院被告全國前案記錄表、臺灣高等法院檢察
    署刑案資料簡覆表各一份在卷可按，其於刑之執行完畢後五年內再犯本案有期徒
    刑以上之刑之罪，為累犯，應依刑法第四十七條規定加重其刑。
三、原審依刑事訴訟法第二百九十九條第一項前段、毒品危害防制條例第八條第二項
    ，刑法第十一條、第五十六條、第四十七條，並審酌被告丙○○、乙○○各自之
    智識程度、生活狀況、目的、手段、所生危害及犯罪後之態度等一切情狀，分別
    量處被告丙○○有期徒刑八月，被告乙○○有期徒刑七月。其認事用法核無違誤
    ，量刑亦稱允當。被告二人提起上訴否認犯罪均不足採，上訴為無理由，應予駁
    回。
乙、撤銷改判部分（被告乙○○被訴連續販賣第二級毒品部分）：
一、訊據上訴人即被告乙○○矢口否認有連續販賣第二級毒品之犯行，辯稱：當日（
    八十七年六月四日）因戊○○一再去電要求伊代為調取安非他命，雖經一再表明
    並不販賣，手中亦無足夠安非他命，然因戊○○屢次要求方才同意相約見面，並
    無販賣安非他命之行為，戊○○安非他命來源亦非自伊處取得云云。另辯護人為
    其辯護略稱：被告乙○○當日係遭員警誘捕，所得證據本無證據能力，且依被告
    當日攜帶安非他命數量以觀，亦不足以證明被告乙○○有何販賣之意等語。惟查
    ：
  I、右開事實業據被告乙○○於(1)、警訊中稱：「我沒有販賣安非他命，戊○○有
      向我討安非他命」「我回call戊○○，問他有什麼事，他說問我有〝東東〞，
      我回答〝有〞，再問他要什麼樣的〝衣服〞（指安非他命），要好的還是壞的
      ，他說要好的，並談好價格新台幣三千元一包，約在汐止中正路華南銀行前見
      面，他又說身上錢不夠，先欠五百元，二千五百元一包，且要他到了華南銀行
      後再call我留一一０，我會去找他，在他貨車旁要交易時為警方查獲」「我只
      有這次要販賣給戊○○」（臺灣士林地方法院檢察署八十七年度偵字第五二八
      四號卷第七頁參照）等語，核與證人戊○○於(1)、警訊中稱：「因我配合警方
      ，供出我向綽號〝天霖〞男子購買，…問他有沒有安非他命，經他回叩說有，
      並問我要什麼樣的衣服（意即要品質好的，還是壞的安非他命），我告訴他要
      好的，並以新台幣三千元購買一包，我們就相約在汐止中正路華南銀行前，警
      方與我們到達現場後，我們再叩機給乙○○，不久他便拿了一包安非他命前來
      ，正要拿給我之際，（我坐在我的貨車上）即為警查獲」（臺灣士林地方法院
      檢察署八十七年度偵字第五二八四號卷第八頁參照）。(2)、偵查中稱：「（有
      無在八十七年六月四日打叩機給乙○○向他買安非他命？）有，即是我被警方
      ，查獲警方叫我打的，我打叩機給他，他再回電給我，那次約在汐止華銀前，
      那天買三千元，他一到場，警方就抓住他」（同上卷第一四四頁參照）。等語
      相符。
  II、被告乙○○當日係與同案查獲之甲○○一起前往被告丙○○住處，嗣於同日下
      午六時許，甲○○親見被告乙○○接獲一通呼叫並回覆後，攜帶安非他命一包
      （以衛生紙包著，再以膠帶密封）外出，不久即由警員帶著被告乙○○回到被
      告丙○○住處等情，業據甲○○於警訊中供述無訛，故被告(2)、偵查中先稱：
      「安非他命不是我的，是警察在路邊撿的」「我回電到他家，我們約定在那裡
      見面，他在電話中說要拿襯衫，不是要買安非他命」；後又辯稱「那是甲○○
      要拿給戊○○的，叫我拿出去的」「（當天安非他命要賣戊○○多少？）二千
      元」「（可以賺多少？）我沒有，甲○○叫我順便拿給戊○○，叫我向他收二
      千元」；「戊○○，他說要買安非他命，我說我沒有，甲○○說他有叫我拿下
      去給他，甲○○說一包二千元」（同上卷第四十四、一０一、一０七頁參照）
      等語，然其係經檢察官以甲○○在警訊時不利於伊之供詞相質時，旋改稱當日
      攜帶擬交付戊○○之安非他命一包係甲○○所提供云云，然此不僅與渠本人在
      警訊、偵查初訊所陳不符，不足採信。按被告乙○○經戊○○聯絡表明欲購買
      後，旋相約在當時所在之被告丙○○上址住處同一道路上之華南銀行見面，而
      參以當日被告乙○○本與甲○○同往，渠臨時外出又係在接獲戊○○呼叫並回
    覆後，顯見被告乙○○係意在依約前往會見戊○○進行交易，否則斷無謹慎將
      事將扣案第二級毒品安非他命一包層層包裹甘冒風險攜帶外出之理。
  III、再本案查獲被告乙○○過程，被告乙○○走近戊○○所有小貨車擬交易時，因
      旋遭員警逮捕，且有將所攜帶上揭安非他命丟棄以圖湮滅罪證之行為，業經證
      人即當場查獲之員警鄭文引於原審審理時證明屬實，證人戊○○於警訊時供述
      屬實，被告乙○○嗣後於偵查中又曾翻稱扣案之安非他命非伊所有，然於本院
      審理時業供稱「安非他命原來是帶在身上，看到警察過來就趕快丟到旁邊去」
      「（你如何知道有警察過來？）那位警察曾經到我家搜索過，我認得出來」（
      本院九十年十月二十四日訊問筆錄參照）等語明確，按被告於查獲過程意圖湮
      滅證據，若無販賣之意，何以於面臨拘捕緊急之際，將所持安非他命丟棄圖以
      卸責？凡此均見被告乙○○辯稱渠當時並無販賣之意，僅係不耐戊○○要求始
      前往會面之情顯係推卸，其當時確有販賣之意應堪認定。
  Ⅳ、被告乙○○既有販賣第二級毒品安非他命之故意，並持扣案安非他命一包前往
      交易，雖所攜帶毒品重量僅有零點五九八七公克，與戊○○所稱欲購買之價額
      、數量不盡相符，然依被告於原審供稱伊向他人買安非他命約０．七公克一千
      元，當時身上只有扣案之毒品（按其供述係０．六公克）價值約九百元，惟戊○○係打電話要買三千元」（參原審卷第四十一頁），故被告顯有藉此賺取利
      得以獲利之意圖，辯護人執此辯護尚有誤會。
  Ⅴ、扣案被告乙○○所持有結晶顆粒一包，經送鑑驗結果，係含有安非他命成分，
      驗後餘重零點五九八七公克，此有憲兵司令部刑事鑑識中心八十七年七月二日
      （87）綱得字第０八七六五號鑑驗通知書一紙附卷可按。
  Ⅵ、按上開事證已明，故被告(3)、原審審理時稱：「當天戊○○一直打電話給我，
      要向我買二、三千元，我有拒絕他，我告訴他沒在賣，之後他一直打呼叫器給
      我，我又再拒絕他，最後他約我見面，我下去之後就被警方逮捕」；「（劉打
      電話說要買安非他命多少？）三千元」「（當天你身上多少毒品？）０點六公
      克左右」「（價值多少？）約九百元」；「你與劉見面到被逮捕，間隔多久？
      ）我下樓後見到他的車，過去到他的車窗旁時，即被警逮捕」（原審卷第三十
      六、四十一、四十二頁參照）。(4)、本院審理時稱：「當天早上戊○○打電話
      約我見面，我說沒有空，第二次他又叩我，說要向我買三千元安非他命，我說
      沒有在賣，第三次他又叩我，約我在華南銀行前見面，我一到場就被警察抓到
      了」，即係事後翻異之詞，另證人戊○○於(3)、原審審理時稱：「一、二點時
      我與游約好，游說三點多在汐止華銀見面」「我有告訴他，請他幫我調三千元
      的貨，游說他要向朋友拿給我，時間再約」「他只看到車，游靠近時就被警逮
      捕」（原審卷第一二六、一二八頁參照）。(4)、本院審理時稱：「（八十七年
      六月四日下午你是否與乙○○相約在台北縣汐止市○○路華南銀行前見面？）
      是，警察本來以為我藏有槍彈，而到我家搜索，結果查不到手槍或子彈，就問
      我認不認識乙○○，我說認識，警察就叫我聯絡乙○○，拜託他幫我調三千元
      安非他命，想要引他出來」（本院九十年十一月二十六日訊問筆錄參照）等語
      ，與其前所供迴不相同，係迴護之詞，亦不足採信。
  Ⅶ、故依上所述，被告確有販賣安非他命未遂之行為，其罪證明確，應依法論科。
二、核被告乙○○販賣毒品之所為係犯毒品危害防制條例第四條第五項、第二項之販
    賣毒品未遂罪，其於販賣前持有毒品之低度行為業為販賣之高度行為所吸收，亦
    不另論罪。按未遂犯之處罰得按既遂犯之刑減輕之，查被告之行為既屬未遂階段
    ，應依刑法第二十六條前段減輕其刑。末查乙○○於七十八年間犯有過失致死案
    件，經本院判處有期徒刑十月，在七十九年四月十九日執行完畢，於八十五年間
    有違反麻醉藥品管理條例，經臺灣基隆地方法院於八十五年四月一日以八十五年
    度易字第三０六號判處有期徒刑四月確定，而於八十五年五月十七日易科罰金執
    行完畢之事實，有本院被告全國前案記錄表、臺灣高等法院檢察署刑案資料簡覆
    表各一份在卷可按，其於刑之執行完畢後五年內再犯本案有期徒刑以上之刑之罪
    ，為累犯，應依刑法第四十七條規定加重其刑，並先加後減之。
三、原審據以論科原非無見，但查：(一)原判決認定被告乙○○有數次販賣安非他命予
    戊○○之犯行，惟為被告乙○○所否認，茲除八十七年六月四日下午四時許，於
    台北縣汐止市○○路華南銀行前，正販賣安非他命予戊○○時遭警當場逮捕，而
    未完成交易，並扣得其丟棄於現場之安非他命一包之事實外，查無其他積極證據
    足認確有原判決認定之(1)八十七年四月底某日，在台北縣汐止市國道中山高速高
    公路交流道下，以新台幣一千元之代價，將重量不詳之第二級毒品安非他命販賣
    予戊○○圖利，及(2)八十七年五月中旬某日，在基隆市○○○路高速公路涵洞下
    ，以一千元之代價，將重量不詳之第二級毒品安非他命販賣予戊○○牟利之事實
    ，惟訊之被告乙○○堅決否認有該部分之行為，按此部分除戊○○之供述外，並
    無其他販賣毒品之證據如帳冊等足以佐證，而就戊○○於警訊時供稱「向乙○○
    以每包價格新台幣一千元至三千元不等之價格購得」，然於偵查中供稱「還有向
    乙○○買二次，都在我家附近的高速公路橋下，各買一千元」等語，按戊○○購
    買次數既僅二次，時間亦非久遠，記憶應清晰，其先後竟就購買安非他命之價格
    所供非一，即有瑕疵，故尚難單憑戊○○所為不利被告之供述，即課被告此部分
    之刑責，故此部分事實、理由之認定，尚有未洽。(二)被告乙○○與戊○○尚未完
    成交易，而係一到現場，即遭警員逮捕，此由被告乙○○本人及證人戊○○、鄭
    文引等之證述可證實，故關於販賣安非他命之行為應屬未遂之階段，原審未慮及
    被告乙○○之行為係因警方於現場逮捕之障礙未遂，仍依既遂論處，亦有違誤。
    (三)原判決所定之應執行刑部分，同有未洽。故被告乙○○上訴意旨否認犯罪雖無
    足採，然原判決對於被告乙○○販賣安非他命及定執行刑部分既有前揭可議之處
    ，即屬無可維持，應由本院撤銷改判。爰審酌被告乙○○之素行、智識程度、犯
    罪動機、目的、手段、所生危害、犯罪後之態度等一切情狀，量處如主文第二項
    所示之刑，並依法就被告乙○○撤銷部分與上訴駁回所處之有期徒刑七月，定應
    執行刑五年五月。
四、扣案乙○○販賣未遂之第二級毒品安非他命一包（驗餘淨重零點五九七八公克）
    應依毒品危害防制條例第十八條第一項宣告沒收銷燬之。另扣案被告丙○○所有
    施用毒品器具吸食器一個吸管三支及甲○○所有注射針筒一支、第二級毒品安非
    他命一包，均非犯本案之罪所用之物，尚不在得宣告沒收之列，附此敘明。
據上論斷，應依刑事訴訟法第三百六十八條、第三百六十九條第一項前段、第三百六
十四條、第二百九十九條第一項前段，毒品危害防制條例第四條第二項、第五項、第
十八條第一項，刑法第十一條前段、第四十七條、第五十一條第五款，判決如主文。
本案經檢察官沈世箴到庭執行職務。
中      華      民      國      九十一      年     一     月     八     日
                              臺灣高等法院刑事第二十一庭
                                  審判長法  官
                                        法  官
                                        法  官  黃  國  忠
得上訴


司法院資訊處製作；財團法人民間司法改革基金會備份。
